【裁判字號】    88,易緝,79
【裁判日期】    890131
【裁判案由】    恐嚇
【裁判全文】
臺灣屏東地方法院刑事判決                          八十八年度易緝字第七九號
    公  訴  人  臺灣屏東地方法院檢察署檢察官
    被      告  乙○○
右列被告因恐嚇案件，經檢察官提起公訴（八十七年度偵字第五二五０號），本院判
決如左：
     主  文
乙○○無罪。
     理  由
一、公訴意旨如附件起訴書所載。
二、公訴人之所以認被告乙○○涉有刑法第三百零五條之恐嚇罪嫌，無非以偵查中告
    訴人甲○○之指訴及証人葉正雄之証述為據，惟訊之被告堅決否認有何恐嚇犯行
    ，辯稱民國（下同）八十六年十二月十二日下午四時許，告訴人固至屏東縣里港
    鄉○○路一四０號其住處，向其催討債務且雙方發生爭執，然其並未向告訴人恐
    嚇稱：「如再討錢，就要給你死」等語，且當日根本未見到葉正雄等語。
三、按犯罪事實應依證據認定之，無證據不得推定其犯罪事實；又不能證明被告犯罪
    者，應諭知無罪之判決；刑事訴訟法第一百五十四條、第三百零一條第一項分別
    定有明文。又認定不利於被告之事實，須依積極證據，苟積極證據不足為不利於
    被告之事實之認定時，即應為有利於被告之認定，更不必有何有利之證據。而此
    所謂證據，須確能為被告有罪之證明，而無瑕疵可指者，始足當之；其為訴訟上
    之證明，則須至任何之一般人均認其為真正，而無所懷疑之程度，最高法院三十
    年上字第八一六號、六十九年度台上字第四九一三號、七十六年度台上字第四九
    八六號判例可資參酌。經查：
    （一）本件偵查中雖証人葉正雄証稱被告確有恐嚇言詞，惟查本院於審理中傳訊
          葉正雄結果，葉正雄稱：「其當日下午自台南開計程車載告訴人至里港，
          其停車處距被告住處約一、二百公尺，不知告訴人係要討債，且未曾聽到
          被告恐嚇告訴人之言詞，偵查中之所以証稱被告持刀、棍並恐嚇告訴人，
          係因告訴人要伊這麼說」等語（見本院八十八年一月二十六日訊問筆錄）
          ，依此，公訴人所憑以認定被告犯罪之証人葉正雄証詞，即顯屬子虛，無
          可採信。
    （二）次查告訴人固指稱被告確有恐嚇言行，然查案發當日警方據報前往處理時
          ，告訴人與被告僅尚有點爭執，經同往派出所處理結果，被告同意分期清
          償告訴人債務並由被告之岳父作保，且在現場及派出所，員警均未曾聽聞
          告訴人提起遭被告恐嚇乙事等節，業經處理之屏東縣警察局里港分局大平
          派出所員警陳信義到庭結証無誤，故如當日告訴人催討欠債時果遭被告恐
          嚇，告訴人於員警到達後之現場及嗣至派出所時，豈有均未向員警提起之
          理，其指述顯有重大瑕疵，不足為憑。
    綜右所述，告訴人及証人之指、証既有前述之明顯與事實未符情事，且本院復查
    無其他積極証據足資証明被告涉有公訴人指訴之恐嚇犯行，參諸首開法條規定及
    判例意旨，自應為被告無罪之諭知。至証人葉正雄於偵查中供前具結而為虛偽陳
    述，有無涉及偽証罪責，自宜由檢察官另行偵辦，附此敘明之。
據上論斷，應依刑事訴訟法第三百零一條第一項前段，判決如主文。
中      華      民      國      八十九      年    一    月    三十一    日
                                      臺灣屏東地方法院刑事第二庭
                                          法  官    潘正屏
右正本證明與原本無異。
對於本判決如有不服應於收受送達後十日內向本院提出上訴書狀上訴於台灣高等法院
高雄分院並按他造當事人之人數附具繕本。
                                          書記官   林明江
中      華      民      國      八十九      年    一    月    三十一    日


司法院資訊處製作；財團法人民間司法改革基金會備份。
